---
title: "Production de vocalisations ultrasonores de deux groupes de souriceaux"
format: html
editor: visual
---

## Introduction

L'objectif consiste en la camparaison des productions ultrasonores de souriceaux élevés dans un environnement parental **monoparental** (avec leur mère) et dans un environnement **biparental** (avec leur mère et leur père)...

## Méthode

Un total de 15 individus ont été testés, 8 issus du groupe Monoparental et 7 du groupe Biparental. Chaque individu est issu d'une unité parentale différente. Seules le vocalisations supérieures à 60kHz ont été retenues...

```{r}
#| echo: false
#| label: chargement des fichiers
#| output: false

install.packages("here")

csv_dir <- here::here("usv_data")
#setwd("~/Data/Sync_Mega/Enseignement/Master/M1/Systèmes_complexes/usv_data")

fichiers<-list.files(csv_dir) #les fichiers du répertoire courant.


data_tous_fichiers<-NULL

for(n in 1:length(fichiers)){
  data_fichier_n<-NULL
  
  condition <- substr(fichiers[n],1,1)
  parents <- strsplit(fichiers[n],"_")[[1]][1]
  portée <- strsplit(fichiers[n],"_")[[1]][2]
  individu <- paste(parents,strsplit(fichiers[n],"_")[[1]][3],sep="_")
  phase <- substr(individu, nchar(individu), nchar(individu)) 
  individu <- substr(individu, 1, nchar(individu)-1)
  frequence <- paste(strsplit(fichiers[n],"_")[[1]][4], strsplit(fichiers[n],"_")[[1]][5], sep="")
  time<- substr(strsplit(fichiers[n],"_")[[1]][6], 1, nchar(strsplit(fichiers[n],"_")[[1]][6])-4)
  data_fichier_n <- read.csv(paste(csv_dir,fichiers[n],sep="/"))
  data_fichier_n<-data.frame(condition, parents, portée, individu, phase, frequence, time, data_fichier_n)
  
  data_tous_fichiers<-rbind(data_tous_fichiers,data_fichier_n)
  
}

```

```{r}
#| echo: false
#| label: Mse en forme du fichier de données


data_tous_fichiers$time<-as.integer(data_tous_fichiers$time)

#suppression de la colonne "X"
data_tous_fichiers$X <-NULL

#transformation des "chr" en facteur
for(n in 1:length(data_tous_fichiers)){
  if(is.character(data_tous_fichiers[,n])) { data_tous_fichiers[,n] <- as.factor(data_tous_fichiers[,n]) } 
}


```

```{r}
#| echo: false
#| label: Calcul  du nombre de vocalisatipons par minute


nb_usv_per_min<-NULL
for(n in 1:length(unique(data_tous_fichiers$file))){
  for(t in seq(0, 240, 60)){
    condition<-subset(data_tous_fichiers, time==t & file== unique(data_tous_fichiers$file)[n])$condition[1]
    parents<-subset(data_tous_fichiers, time==t & file== unique(data_tous_fichiers$file)[n])$parents[1]
    portée<-subset(data_tous_fichiers, time==t & file== unique(data_tous_fichiers$file)[n])$portée[1]
    individu<-subset(data_tous_fichiers, time==t & file== unique(data_tous_fichiers$file)[n])$individu[1]
    phase<-subset(data_tous_fichiers, time==t & file== unique(data_tous_fichiers$file)[n])$phase[1]
    frequence<-subset(data_tous_fichiers, time==t & file== unique(data_tous_fichiers$file)[n])$frequence[1]
    time<-subset(data_tous_fichiers, time==t & file== unique(data_tous_fichiers$file)[n])$time[1]
    nb_usv<-length(which(is.na(subset(data_tous_fichiers, time==t & file== unique(data_tous_fichiers$file)[n])$temp_detect_deb)==F, arr.ind=T))

    nb_usv_per_min<-rbind(nb_usv_per_min, data.frame(condition,parents,portée,individu,phase,time,frequence,nb_usv))
  }
}


```

## Résultats

#### Nombre de vocalisations par minutes

Les vocalisations à l'isolement des souriceaux issus de portées monoparentales et biparentales ne diffèrent pas significativement (Tab 1). Le nombre de vocalisations émises ne changent pas significativement au cours des 5 minutes de test (Fig 1)...

```{r}
#| echo: false
#| label: Figure
#| include: true
#| fig-cap:  Figure 1 :Nombre de vocalisations par minute de souriceaux après isolement. Les souriceaux sont soit issus d'un environnement parental monoparental (M) soit biparental (B).  Les boxplots représentent les médianes, les premiers et troisième quartile. Les lignes verticales représentent les plus petites et plus grandes valeures adjacentes, les points correpondent à des valeurs extrêmes dépassant ces valeurs adjacentes.



nb_usv_per_min$ord_condition<- ordered(nb_usv_per_min$condition, levels=c("M","B"))
library(ggplot2)
p<-ggplot(subset(nb_usv_per_min, phase=="a"),
         aes(x=as.factor(time), y=
         nb_usv, fill=ord_condition))+
         geom_boxplot()
  p<-p+labs(x="Time (s)", y="Number of USV") 
  p+scale_fill_discrete(name = "Condition", palette="Paired")
  
```

```{r}
#| echo: false
#| include: false
#| label: analyse statistique

library(glmmTMB)
library(car)

a1 <- glmmTMB(nb_usv ~ condition * time +
                    (1|individu) + (1|parents),
                  data = subset(nb_usv_per_min, phase == "a"),
                  family = genpois(link = "log"),
                  control = glmmTMBControl(
                    optimizer = optim,
                    optArgs = list(method = "BFGS")
                  ))

Anova(a1)

```

```{r}
#| echo: false
#| include: false
#| label: library Tableau

library(dplyr)
library(gt)
library(gtsummary)
library(tibble)


```

```{r}
#| echo: false
#| include: true
#| label: Tableau

anova_results <- Anova(a1, type = 3) %>%  
  as.data.frame() |> 
  rownames_to_column("variable")

tbl1 <- anova_results %>%
  gt() %>%
  tab_style(
    style = cell_text(weight = "bold"),
    locations = cells_body(
      columns = `Pr(>Chisq)`,
      rows = `Pr(>Chisq)` < 0.05
    )
  ) %>%
  tab_header(title="Tableau 1 : Number of vocalisations")%>%
  fmt_number(
    columns = c(`Chisq`),
    decimals = 2
  ) %>%
  fmt_number(
    columns = `Pr(>Chisq)`,
    decimals = 3 # ou plus si nécessaire
  )%>%
  sub_missing(
    columns = everything(),
    missing_text = "-"
  )
tbl1

```
